臺灣苗栗地方法院交通事件裁定　　　　96年度交聲字第130號
原處分機關　交通部公路總局新竹區監理所苗栗監理站
異　議　人
即受處分人　 甲○○○
代　表　人　 林國光
上列異議人即受處分人因違反道路交通管理處罰條例案件，對於
交通部公路總局新竹區監理所苗栗監理站於中華民國96年08月14
日以竹監苗字第裁54-F00000000號裁決書所為之處分（原舉發案
號：苗栗縣警察局苗縣警交字第F00000000 號）聲明異議，本院
裁定如下：
    主  文
異議駁回。
    理  由
一、按行車速度，依速限標誌或標線之規定，無速限標誌或標線
    者，應依下列規定：一、行車時速不得超過五十公里。但在
    未劃設車道線、行車分向線或分向限制線之道路，或設有快
    慢車道分隔線之慢車道，時速不得超過四十公里。二、行經
    設有彎道、坡路、狹路、狹橋、隧道、學校、醫院標誌之路
    段、道路施工路段、泥濘或積水道路、無號誌之交岔路口及
    其他人車擁擠處所，或因雨霧致視線不清或道路發生臨時障
    礙，均應減速慢行，作隨時停車之準備。三、應依減速慢行
    之標誌、標線或號誌指示行駛。消防車、救護車、警備車及
    工程救險車執行任務時，得不受前項行車速度之限制，且於
    開啟警示燈及警鳴器執行緊急任務時，得不受標誌、標線及
    號誌指示之限制。道路交通安全規則第93條訂有明文。汽車
    駕駛人，行車速度，超過規定之最高時速，或低於規定之最
    低時速，除有第43條第1 項第2 款情形外，處新臺幣1 千2
    百元以上2 千4 百元以下罰鍰；又汽車駕駛人有第40條項情
    形者，除依原條款處罰鍰外，並記違規點數1 點，分別為道
    路交通管理處罰條例第40條、第63條第1 項第1 款所明定。
二、本件原處分機關係以異議人即受處分人甲○○○所有車牌號
    碼4711-R Z號自用一般小客車，經駕駛者於民國96年07月04
    日13時31分，行經苗栗縣後龍鎮台13甲線12.1公里處，在行
    車限速60公里路段，經測得時速71公里，有行車速度超過規
    定之最高時速11公里未滿20公里之違規事實，遭苗栗縣警察
    局以苗縣警交字第F00000000 號舉發違反道路交通管理事件
    通知單連同照片逕行舉發後，異議人未自動繳納罰鍰，於指
    定之日期到案陳述意見，原處分機關依道路交通管理處罰條
    例第40條、第63條第1 項第1 款、違反道路交通管理事件統
    一裁罰基準及處理細則第41、43、67條規定，逕行對異議人
    裁處罰鍰新臺幣1 千6 百元整，並記違規點數1 點。
三、異議人聲明異議意旨：異議人所有之自用小客車，駕駛違規
    地點是一條筆直的四線道，微微下坡，為維護交通之順暢速
    率設計何須由70公里降為60公里？任何車輛微微下坡，不加
    油也會自然加速，何況車速也只有71公里！這是陷阱，全國
    通病，短短一條道路往往有好幾種速線，道路用路人一不小
    心就步入陷阱，我們政府讓人懷疑是否要錢不擇手段？這種
    設計擺明要錢。還有速率設計與經濟價值有何關連？異議人
    實在不懂。懇請法官仗義執言，讓這全國不合理之現象有所
    改善。
四、本院查：有關異議人所有上開自用一般小客車，經駕駛於上
    開時間，行經苗栗縣後龍鎮台13甲線12.1公里處，在行車限
    速60公里路段，經測得時速71公里，有行車速度超過規定之
    最高時速11公里未滿20公里之違規事實，經苗栗縣警察局以
    苗縣警交字第F00000000 號拍照後舉發違反道路交通管理事
    件通知單，經原處分機關依道路交通管理處罰條例第40條、
    違反道路交通管理事件統一裁罰基準及處理細則第41、43、
    67條規定，對異議人裁處罰鍰新臺幣1 千6 百元整，並記違
    規點數1 點之事實，有裁決書、舉發違反道路交通管理事件
    通知單、照片、送達證書、苗栗縣警察局96年08月10日苗縣
    警交字第0960033909號函可證，異議人亦不否認有上開超速
    之事實，堪認異議人確實於上開時間地點有超速11公里之事
    實無誤；至於異議人抗辯之事項，均非本院審理違反道路交
    通管理處罰條例所能審理之事項，亦非異議人違反道路交通
    路管理處罰條例不罰之正當理由。另異議人對於「短短一條
    道路往往有好幾種速線、速率設計與經濟價值有何關連？」
    等疑問，依照道路交通管理處罰條例第4 條「駕駛人駕駛車
    輛或行人在道路上，應遵守道路交通標誌、標線、號誌之指
    示、警告、禁制規定，並服從執行交通勤務之警察或依法令
    執行指揮交通及交通稽查任務人員之指揮。前項道路交通標
    誌、標線、號誌之指示、警告、禁制規定、樣式、標示方式
    、設置基準及設置地點等事項之規則，由交通部會同內政部
    定之。」規定，係由交通部會同內政部訂定，因此請向上開
    機關查詢。
五、綜上所述，本件事證明確，異議人駕車於上開路段超速11公
    里行駛之事實，堪以認定，原處分機關援引道路交通管理處
    罰條例第40條、違反道路交通管理事件統一裁罰基準及處理
    細則第41、43、67條及違反道路交通管理事件統一裁罰基準
    表之規定，裁處異議人罰鍰新臺幣1 千6 百元，並記違規點
    數1 點，並無不當，本件聲明異議應係異議人之誤解法規所
    致，核為無理由，應予駁回。
六、據上論斷，依道路交通案件處理辦法第19條，裁定如主文。
中　　華　　民　　國　　96　　年　　9 　　月　　21　　日
                    交通法庭    法  官  張珈禎
以上正本證明與原本無異。
如不服本裁定，應於裁定送達後5 日內向本院提出抗告狀。
                                書記官  黃雅琦
中　　華　　民　　國　　96　　年　　9 　　月　　21　　日
